臺灣新北地方法院三重簡易庭裁定
111年度重秩字第166號
移送機關    新北市政府警察局蘆洲分局

被移送人    何紹勳



上列被移送人因違反社會秩序維護法案件，經移送機關於民國11
1年10月28日以新北警蘆刑字第1114475796號移送書移送審理，
本院裁定如下：
    主      文
何紹勳不罰。 
    事實及理由
一、本件移送意旨略以：被移送人何紹勳於民國111年10月21日1
    9時00分許，前往新北市○○區○○街00巷00號5樓，以持續按電
    鈴及敲門方式滋擾該址住戶，因認被移送人涉有違反社會秩
    序維護法第68條第2款藉端滋擾住戶之行為等語。
二、按犯罪事實應依證據認定之，無證據不得認定犯罪事實，刑
    事訴訟法第154條第2項定有明文。而上開規定，依社會秩序
    維護法第92條規定，於法院受理違反社會秩序維護法案件時
    亦有準用。次按藉端滋擾住戶、工廠、公司行號、公共場所
    或公眾得出入之場所者，處3日以下拘留或新臺幣12,000元
    以下罰鍰，社會秩序維護法第68條第2款定有明文。惟前開
    規定之「藉端滋擾住戶」行為，其所謂「藉端滋擾」，應指
    行為人有滋擾場所之本意，而以言語、行動等方式，藉特定
    事端擴大發揮，踰越該事端在一般社會大眾觀念中所容許之
    合理範圍，而擾及該場所之安寧秩序致難以維持或回復者而
    言，復參社會秩序維護法第1 條規定「維護公共秩序，確保
    社會安寧」之立法目的，是被移送人之行為縱有不當，但是
    否達於藉端滋擾之程度，仍應察其是否有妨礙公共秩序及社
    會安寧之虞而定。
三、本件被移送人固不否認曾於前述時、地前往上址，然否認有
    藉端滋擾住戶之行為，並辯稱：因為林凱威積欠債務，原本
    林凱威承諾111年10月19日（星期三）還款，然卻避不見面
    ，所以才前往該址找他等語。經查，被移送人係因與林凱威
    存有債權債務關係而欲尋找林凱威追討債務，前開行為僅係
    對個人為催討債務並未涉及多數人，且被移送人主觀上並非
    基於滋擾住戶之意，揆諸前開說明，難認有妨害公共秩序及
    擾亂社會安寧之目的或達到藉端滋擾之程度。另報案人雖於
    警詢筆錄陳述略以：「被移送人先持續按了大約30秒的門鈴
    ，接著就不斷地一直敲門，接著又繼續按門鈴，一直反覆」
    等語，然除報案人單一指訴外，別無其他佐證可以證明。此
    外，卷內復無其他證據足以證明被移送人有移送機關所指之
    非行，揆諸前開規定及說明，本件與社會秩序維護法第68條
    第2款規定之構成要件尚屬有間，自應為不罰之諭知。　
四、依社會秩序維護法第45條第2項，裁定如主文。
中　　華　　民　　國　　111 　年　　11　　月　　11　　日
                  三重簡易庭  法　官 王凱俐
以上正本證明與原本無異。
如不服本裁定，得於裁定書送達之翌日起5日內，以書狀敘述理
由，向本庭（新北市○○區○○路0段000號）提出抗告。
中　　華　　民　　國　　111 　年　　11　　月　　11　　日
                              書記官  李采錡